# 新收入准则下企业出售去的优惠券的会计处理

提问人：jasonatwork 时间：2021-12-18 17:23:37
陈版主，企业是一家代理商，每单向客户赚取 5 元的服务费（即每单问客户收取A+5的款项，同时将A支付给供应商），现在向客户推出一个优惠券活动，客户可以以 16 元的价格购买优惠券（内含 4 张 6 元抵扣券），优惠券有效期为 3 个月，每次购买可以使用 1 张 6 元优惠券抵扣，该如何进行会计处理？
还有以下疑问： 1 、销售 16 元的优惠券是否可以全额作为合同负债，后续是否可以按次结转收入？若客户购物时，同时下单优惠券该如何？ 2 、客户每次抵扣时，是否应该冲减收入，5-6=-1元，因此企业还需要向供应商支付 1 元的差额，是否作为营业成本？

回答人：chenyiwei
建议考虑：该优惠券活动是否为该代理商自身主导的（与供应商无关）？无论客户是否使用优惠券，都不影响本企业应结算给供应商的金额？
如是，则鉴于该代理商采用净额法确认收入成本，即相当于客户和供应商均可视为本企业的“客户”，故收到款项时确认为合同负债，期末根据尚未使用的尚在有效期内的优惠券的预计使用率测算日后需承担的抵扣金额，作为对合同负债的最佳估计，从本期确认的收入中扣减。每期末测算合同负债的余额，与期初余额相比的变动作为对本期收入的调整。